【裁判字號】    90,毒抗,117
【裁判日期】    900430
【裁判案由】    聲請觀察勒戒
【裁判全文】
臺灣高等法院高雄分院刑事裁定                      九十年度毒抗字第一一七號
    抗  告  人
    即  被  告  甲○○
右列抗告人因違反毒品危害防治條例案件，不服臺灣高雄地方法院中華民國九十年四
月四日裁定（九十年度毒聲字第二一四六號），提起抗告，本院裁定如左：
    主  文
抗告駁回。
    理  由
一、原裁定略以：被告甲○○於民國九十年二月二十七日起九十年三月五日二十一時
    四十分前，回溯二十四小時內，連續在高雄市等處所施用第一級毒品海洛因及第
    二級毒品安非他命。為警於九十年三月五日在高雄市○○區○○路口發覺查獲，
    經採尿送驗結果，係呈嗎啡及安非他命陽性反應，因認被告應有施用海洛因及安
    非他命之犯行，爰依毒品危害防制條例第二十條第一項、觀察勒戒處分執行條例
    第三條第一項之規定，裁定甲○○應送勒戒處所觀察勒戒。
二、經查：被告至警局所採之尿液，經送高雄市政府衛生局檢驗結果，檢出嗎啡及甲
    基安非他命之陽性反應，此有高雄市政府衛生局煙毒尿液檢驗成績書一紙可憑。
    查海洛因、嗎啡經施用入人體後，約百分之五十以上於八小時內自尿中排出；至
    廿四小時排出約百分之九十；但四十八小時後仍有微量可檢出等語。通常健康成
    人一次注射嗎啡十五公絲，而以現行採用蟻醛硫酸試液及鉬酸銨硫酸試液檢驗其
    尿液時，注射後八小時內所排尿液易於檢出；八小時至廿四小時，視其取尿時間
    及尿量多寡，可能檢出；至廿四小時以後所排之尿液，用上述方法已難檢出，已
    據行政院衛生署藥物食品檢驗局七十三、十一、三十（七十三）藥檢壹字第○三
    ○二二一號函釋在案。被告經採尿送驗後，檢出嗎啡陽性反應，足徵被告於九十
    年三月五日採尿送驗前回溯二十四小時內，確有施用海洛因一次。而甲基安非他
    命經口服投與後，約百分之七十於二十四小時內可自尿液中排出，又其尿液內含
    甲基非他命成分之檢出，與投與甲基安非他命的量、個人體質、檢驗儀器之精密
    度有關，通常採尿化驗是否呈陽性反應，應以投與後二十四小時內所採者為宜，
    此亦有行政院衛生署藥物食品檢驗局（80）藥檢壹字第四五二九號函可稽，參以
    被告前曾有施用毒品前科二次，有前科表可按，足認被告於九十年三月五日經採
    取尿液前回溯二十四小時內，確有施用安非他命一次。且有查獲時被告持有之第
    一級毒品海洛因○．一公克扣案可考，原審依法裁定將被告送勒戒處所觀察、勒
    戒，經核並無不合；被告抗告意旨空言指摘原裁定不當，並無理由，應予駁回。
三、據上論斷，應依刑事訴訟法第四百十二條，裁定如主文。
中      華      民      國    九十    年      四      月     三十     日
                              臺灣高等法院高雄分院刑事第八庭
                                  審判長法官  郭雅美
                                        法官  洪兆隆
                                        法官  莊飛宗
右正本證明與原本無異。
不得再抗告。
                                      書記官  張宗芳
中    華    民    國      九十      年       五       月       二       日
                                                                        Ｆ


司法院資訊處製作；財團法人民間司法改革基金會備份。
